臺灣高等法院刑事判決
109年度上易字第833號
上  訴  人  臺灣新北地方檢察署檢察官
上  訴  人  
即  被  告  楊培台
被      告  任長江
上列上訴人等因被告傷害案件，不服臺灣新北地方法院108年度
易字第1082號，中華民國109年3月24日第一審判決（起訴案號：
臺灣新北地方檢察署108年度偵字第14811號），提起上訴，本院
判決如下：
    主  文
上訴駁回。                 
    事實及理由
一、經本院審理結果，認第一審：⑴以被告楊培台犯修正前刑法
    第277條第1項之傷害罪，判處被告楊培台拘役肆拾日，如易
    科罰金，以新臺幣1千元折算壹日，認事用法及量刑均無不
    當，應予維持，並引用第一審判決書記載之事實、證據及理
    由（如附件）。⑵對被告任長江為無罪之諭知，核無不當，
    應予維持，並引用第一審判決書記載之證據及理由（如附件
    ）。
二、檢察官上訴意旨略以：被告任長江之傷害犯行，業經告訴人
    即被告楊培台指述綦詳，並經證人周鑫辰、陳濃、王如慧於
    原審證述在卷，復有中英醫院診斷證明書、手機錄影光碟及
    勘驗筆錄可憑。且證人陳濃對於蒐證影像未能完整拍攝已明
    確證述，其證述與卷內影像資料相符，原審未採，遽為被告
    任長江無罪之諭知，有違經驗、論理法則，判決違法。
三、被告楊培台上訴意旨略以：當時是被告任長江以手肘頂住伊
    胸口，伊伸手阻擋，是正當防衛云云。　　
四、經查：證人周鑫辰、陳濃、王如慧雖於原審證述被告任長江
    有毆打被告楊培台之行為，惟查原判決業已說明3位證人與
    被告楊培台的關係較為密切，有偏袒被告楊培台之虞，且證
    詞內容與原審勘驗結果不符，就被告任長江究竟是攻擊被告
    楊培台身體何部位，被告楊培台與證人周鑫辰、陳濃、王如
    慧之證述亦不一致，故未予採信該3名證人之證詞。又經原
    審勘驗案發光碟結果，認無法證明被告任長江確實有毆打被
    告楊培台之行為。況被告楊培台係於108年1月28日始至醫院
    就診，距離案發時間已有2日，且依勘驗結果，被告任長江
    係以手抵住被告楊培台之右胸口，然診斷證明書卻載有「腰
    部挫傷」之傷害，故診斷證明書所載被告楊培台所受之傷害
    尚無法認定與被告任長江有所關聯。原審依調查證據之結果
    ，斟酌全辯論意旨，認被告任長江被訴傷害罪之犯行不能證
    明，乃依法為無罪之諭知，並於判決理由詳敘其所憑之證據
    ，對檢察官所舉各項證據，已逐一剖析，參互審酌，並敘明
    其取捨證據及得心證之理由，觀諸原判決之採證方法及證據
    之取捨均無瑕疵可指，所為論斷從形式上觀察，亦難認有違
    背經驗法則、論理法則或其他違背法令之情形。檢察官上訴
    仍執原審已詳予斟酌之證據，對於原判決已說明事項及屬原
    審採證認事職權之適法行使，逕為相異之評價，復未提出其
    他積極證據證明被告任長江確有傷害之犯行，尚難說服本院
    推翻原判決，另為不利於被告任長江之認定，檢察官之上訴
    為無理由，應予駁回。
五、被告楊培台雖上訴主張其係正當防衛，惟依原審勘驗結果可
    知，被告任長江雖然有用左手肘抵住被告楊培台之右胸口，
    並致被告楊培台往後跌了一步，但於被告楊培台站穩後，被
    告任長江上述行為即已結束，而被告楊培台此時方以左手勾
    拳的方式往被告任長江出拳，自難認係對被告任長江「現在
    的不法行為」進行抵抗。被告楊培台之行為應係基於報復心
    態所生之傷害犯意，顯與正當防衛所規定須對於「現在」不
    法之侵害，而出於防衛自己或他人權利之行為之要件不符。
    被告楊培台猶持前詞，對原判決已詳予說明審酌之事項，再
    為爭執，其上訴為無理由，應予駁回。
據上論斷，應依刑事訴訟法第373條、第368條，判決如主文。
本案經檢察官王宗雄提起公訴，檢察官黃正綱提起上訴，檢察官
陳幸敏到庭執行職務。
中　　華　　民　　國　　109 　年　　6 　　月　　30　　日
     　　　　　　 刑事第十六庭  審判長法　官  葉騰瑞
                                      法　官  莊明彰
                                      法　官  廖紋妤
以上正本證明與原本無異。
不得上訴。
                                      書記官  江珮菱
中　　華　　民　　國　　109 　年　　6 　　月　　30　　日

附件：
臺灣新北地方法院刑事判決
                                     108年度易字第1082號
公　訴　人　臺灣新北地方檢察署檢察官
被　　　告　任長江　
            楊培台　
上列被告等因傷害案件，經檢察官提起公訴（108 年度偵字第14
811 號），本院判決如下：
    主  文
楊培台犯傷害罪，處拘役肆拾日，如易科罰金，以新臺幣壹仟元
折算壹日。
任長江無罪。
    事  實
一、楊培台與任長江均為址設新北市○○區○○路0 段000 號○○○○社
    區之住戶，其等因社區辦理投票事宜而發生爭執，楊培台竟
    基於傷害犯意，於民國108 年1 月26日13時許，在上開社區
    D 棟騎樓下（起訴書誤載為地下2 樓），徒手往任長江右臉
    下側部位出拳1 次，致任長江受有右下巴挫傷、右頸部挫傷
    之傷害。
二、案經任長江訴由新北市政府警察局海山分局報告臺灣新北地
    方檢察署檢察官偵辦。
    理  由
甲、有罪部分（被告楊培台）：
壹、程序部分：
一、按被告以外之人於審判外之言詞或書面陳述，除法律有規定
    者外，不得作為證據；又被告以外之人於審判外之陳述，雖
    不符合同法第159 條之1 至第159 條之4 之規定，但經當事
    人於審判程序同意作為證據，法院審酌該言詞陳述或書面陳
    述作成時之情況，認為適當者，亦得為證據；當事人、代理
    人或辯護人於法院調查證據時，知有第159 條第1 項不得為
    證據之情形，而未於言詞辯論終結前聲明異議者，視為有前
    項之同意，刑事訴訟法第159 條第1 項及第159 條之5 分別
    定有明文。查被告楊培台對於被告以外之人於審判外之陳述
    ，於本院準備程序時均同意有證據能力（見本院卷第46頁至
    第49頁），且均未於言詞辯論終結前再爭執或聲明異議，經
    本院審酌該等證據之作成情況，並無違法取證或其他瑕疵，
    認均適為本案認定事實之依據，依刑事訴訟法第159 條之5
    規定，均有證據能力。
二、又本案認定事實引用之卷內其餘非供述證據，並無證據證明
    係公務員違背法定程序取得，依同法第158 條之4 規定反面
    解釋，亦有證據能力。
貳、認定犯罪事實所憑之證據及理由：
一、訊據被告楊培台矢口否認有何傷害犯行，並辯稱：我沒有打
    任長江，當時是任長江身體往前衝要打我，我是下意識去阻
    擋他，這樣應該算是正當防衛等語。
二、經查：
（一）已可先行確認之犯罪事實：
      被告2 人均為址設新北市○○區○○路0 段000 號○○○○社區之
      住戶，其等因社區辦理投票事宜而發生爭執，且均有於10
      8 年1 月26日13時許，在上開社區D 棟騎樓下等情，業經
      本院勘驗案發光碟確認無誤，被告2 人對此亦均不爭執，
      此部分事實應可先行明確認定。
（二）被告任長江確實受有右下巴挫傷、右頸部挫傷之傷害：
      被告任長江受有右下巴挫傷、右頸部挫傷之傷害乙節，業
      經被告任長江提出新北市立聯合醫院診斷證明書1 紙為據
      （見偵卷第22頁），由於該文書係醫師具名所出具，倘若
      有不實的情況，主管機關可以依照醫師法進行裁罰，甚至
      可以廢止執業執照，處分並非輕微。普遍而言，該醫師於
      本案並沒有利害關係，應該不至於會為了袒護一般患者而
      出具不實的診斷證明書，導致自己必須承受後續處罰、無
      法執業的風險，因此該診斷證明書應屬可信，足認被告任
      長江確實受有上述之傷害。
（三）被告楊培台確實有徒手往被告任長江右臉下側部位出拳1
      次：
    1.被告任長江於警詢、偵查時均指稱：楊培台無緣無故拉長
      拳，往我右頸部及右下巴揮拳等語（見偵卷第4 頁、第56
      頁），而本院當庭勘驗案發光碟，結果略為（見本院卷第
      66頁至第71頁）：
編號 播放器時間 影片內容  ① 00：31 被告楊培台彎腰傾身湊近木桌子觀看。  ② 00：36 被告任長江在畫面外出聲：「我問你們為什麼不能領？」、「走開，不要擋我」。  ③ 00：38 畫面左邊邊緣，可以看到陳濃被畫面最左邊的被告任長江推擠。被告任長江穿著深藍色外套，只有身體一小部分出現在畫面中。  陳濃被擠到右手縮至胸口，陳濃左手邊的被告楊培台也被擠動，往畫面右邊挪了一步。  陳濃或被告任長江（不能確定）以台語說：「噢，你走開點啦，你給人家擋什麼意思。」陳濃並用身子往被告任長江方向頂回去。  被告任長江在畫面外出聲：「你怎麼動手？」  ④ 00:42 被告楊培台舉起左手大聲說：「你不要動手喔！」  ⑤ 00:43 被告任長江回應：「喔，你幹什麼，你幹什麼，你幹什麼？」被告任長江邊講邊用左手肘抵住被告楊培台的右胸口（依本院卷第79頁之擷圖，筆錄「左胸口」為誤載），將被告楊培台往後推擠（畫面上往右移動），被告楊培台有往後跌了一步。  ⑥ 00:45 被告楊培台以左手勾拳的方式往被告任長江右臉下側部位出拳1 次（依本院卷第83頁之擷圖，筆錄「左臉」為誤載），產生1 聲悶響（被告任長江往畫面左側移動到畫面之外），出拳同時，被告楊培台喊了一句：「你幹什麼？」。  ⑦ 00:47 被告楊培台一個箭步往被告任長江方向追去，自畫面左側離開，一旁眾人產生驚呼聲音（後略）。 
    2.證人即當日亦在場之社區保全吳建宏、鄭翔元於偵查時均
      另證稱：楊培台出拳打任長江的上半身，打了一拳，後來
      住戶就把他們架開等語（見偵卷第73頁至第74頁），而證
      人即被告任長江之妻余秀珍於審理時則到庭證稱：我看到
      任長江手肘碰到楊培台之後，楊培台就出拳打任長江右邊
      下巴跟頸部的位置，然後楊培台再往任長江的方向追過去
      ，不過沒有再繼續打任長江等語（見本院卷第129 頁至第
      130 頁），上開各證人與被告任長江所述均與本院的勘驗
      結果大致相符，應屬可信，尤其勘驗結果編號⑥更能看到
      被告楊培台確實有往被告任長江的右臉下側部位出拳1 次
      ，影片也有出現確實擊中被告任長江身體的1 聲悶響，因
      此被告楊培台辯稱自己沒有打被告任長江與客觀事證不符
      ，並無法採信。
（四）當下並無防衛情狀，被告楊培台顯然是基於傷害犯意而向
      被告任長江出拳：
    1.按刑法第23條之「正當防衛」以遇有現在不法之侵害為前
      提，如侵害業已過去或不法侵害尚未發生，即無防衛之可
      言。又「正當防衛」為不罰之違法阻卻事由，是以行為人
      對於現在不法之侵害，本於防衛自己或他人權利之意思，
      在客觀上有時間之急迫性，並有實施反擊予以排除侵害之
      必要性，且其因而所受法益之被害，亦符合相當性之情形
      ，予以實施防衛行為者，始稱相當。
    2.依照上述勘驗結果編號⑤可知，被告任長江雖然有用左手
      肘抵住被告楊培台的右胸口的行為，並導致被告楊培台當
      下往後跌了一步，但當被告楊培台站穩之後，被告任長江
      上述行為即已結束，被告楊培台進一步以左手勾拳的方式
      往前方的被告任長江出拳1 次，已無法認為是對被告任長
      江「現在的不法行為」進行抵抗，這種行為反而是基於報
      復心態所產生的傷害犯意，顯然並不是正當防衛。
    3.又證人即當日亦在場之人陳濃於偵查與審理時均證稱：任
      長江右手有拿雨傘，但是沒有用雨傘打人等語（見偵卷第
      84頁；本院卷第138 頁），此亦可證明被告任長江當時並
      沒有持雨傘要攻擊被告楊培台。因此，被告楊培台不斷陳
      稱：我的行為是為了維持平衡，而且當下任長江會拿著雨
      傘要攻擊過來等語，除了不合情理以外（向前勾拳完全不
      是維持平衡所必要），也與上述證人所描述的情況不符，
      完全是臨訟卸責之詞，無法採信。
（五）卷內其餘證據不採為有利於被告楊培台認定之理由：
    1.⑴證人即亦在場之人周鑫辰於警詢、偵查、審理時均證稱
      ：他們兩個互相推擠，我不清楚楊培台有沒有攻擊任長江
      等語（見偵卷第14頁、第56頁背面；本院卷第143 頁）；
      ⑵證人陳濃於警詢、偵查、審理時均證稱：我沒有看到楊
      培台有攻擊任長江，但有看到楊培台左手舉起來，不確定
      是擋還是打，但應該是擋等語（見偵卷第17頁、第84頁；
      本院卷第136 頁）；⑶證人即亦在場之人王如慧於偵查時
      均證稱：我有看到楊培台手抬起來擋，任長江就往後退，
      我沒有看到楊培台打任長江等語（見偵卷第66頁背面）。
      由於證人周鑫辰、陳濃、王如慧與被告楊培台均為住戶自
      動組成的監票小組成員（見偵卷第14頁、本院卷第139 頁
      ），其等與被告楊培台的關係明顯較為密切，上述證詞難
      免有迴護被告楊培台的疑慮，況且證詞內容與本院勘驗結
      果都不符合，無從根據這3 位證人的證詞為有利於被告楊
      培台的認定。
    2.雖然證人即亦在場之人曹曾彩麗於偵查時證稱：我回頭看
      到陳濃和楊培台在互推，又看到任長江手舉在額頭前阻擋
      ，楊培台以左手要打任長江的右臉的動作，但我沒看到有
      沒有打到等語（見偵卷第72頁），既然證人曹曾彩麗需要
      回頭才能看到現場狀況，其視角難免受到限制而有侷限，
      同樣無法依據上述證詞而輕率地認為被告楊培台沒有打到
      被告任長江。
（六）綜上所述，被告楊培台確實是基於傷害之犯意，向被告任
      長江的右臉下側部位出拳1 次，而且被告任長江當日即前
      往醫院驗傷，被告任長江受傷的部位，和被告楊培台出拳
      擊中被告任長江身體的部位亦屬一致，足以證明被告任長
      江的傷害結果與被告楊培台行為間是有相當因果關係，是
      本案事證明確，被告楊培台犯行可以明確認定，應依法論
      科。
叁、論罪科刑：
一、按行為後法律有變更者，適用行為時之法律，但行為後之法
    律有利於行為人者，適用最有利於行為人之法律，刑法第2
    條第1 項定有明文。查被告楊培台行為後，刑法第277 條業
    於108 年5 月29日經總統公布修正施行，並自同年5 月31日
    起生效。修正前之刑法第277 條第1 項原規定：「傷害人之
    身體或健康者，處3 年以下有期徒刑、拘役或1 千元以下罰
    金。」修正後之條文則為：「傷害人之身體或健康者，處5
    年以下有期徒刑、拘役或50萬元以下罰金。」經比較修正前
    後之法律，新法提高法定刑上限，並沒有比較有利於被告楊
    培台，故依照刑法第2 條第1 項前段意旨，應以修正前之規
    定論處，是核被告楊培台所為，係犯修正前刑法第277 條第
    1 項之傷害罪。
二、審酌被告楊培台為成年人，與被告任長江因為社區委員選舉
    的事情發生爭執，卻未能以理性、和平方式解決糾紛，竟出
    手朝被告任長江出拳1 次，造成被告任長江受傷，所為實在
    很不可取，而且被告楊培台犯後矢口否認犯罪，甚至辯稱自
    己是正當防衛，亦未與被告任長江達成和解，賠償被告任長
    江的損害，另再衡酌被告楊培台沒有任何犯罪前科，素行良
    好，自陳碩士畢業之智識程度，目前已經退休，與小孩同住
    ，沒有需要撫養的人之家庭生活狀況，以及被告楊培台所造
    成的傷害結果並不是非常嚴重等一切情節，量處如主文所示
    之刑，並諭知易科罰金之折算標準，以為懲儆。
乙、無罪部分（被告任長江）：
壹、公訴意旨另略以：被告任長江亦基於傷害之犯意，於上述時
    間、地點，徒手毆打被告楊培台，致楊培台受有右側頸部、
    腰部挫傷、頭暈、疑似腦震盪之傷害。因認被告任長江亦涉
    犯修正前刑法第277 條第1 項之傷害罪嫌等語。
貳、按犯罪事實應依證據認定之，無證據不得認定犯罪事實；不
    能證明被告犯罪者，應諭知無罪之判決，刑事訴訟法第154
    條第2 項、第301 條第1 項分別定有明文。而刑事訴訟法上
    所謂認定事實之證據，係指足以認定被告確有犯罪行為之積
    極證據而言，該項證據自須適合於被告犯罪事實之認定，始
    得採為斷罪資料；且事實之認定應憑證據，如未發現相當證
    據，或證據不足以證明，自不能以推測或擬制之方法，以為
    裁判之依據；次按認定不利於被告之事實，須依積極證據，
    茍積極之證據本身存有瑕疵而不足為不利於被告事實之認定
    ，即應為有利於被告之認定，更不必有何有利之證據，而此
    用以證明犯罪事實之證據，猶須於通常一般人均不至於有所
    懷疑，堪予確信其已臻真實者，始得據以為有罪之認定，倘
    其證明尚未達到此一程度，而有合理性之懷疑存在，致使無
    從為有罪之確信時，即應為無罪之判決。
叁、公訴意旨認被告任長江涉犯上開罪嫌，無非係以被告任長江
    於偵查中不利己之供述；被告楊培台於警詢、偵查中之證述
    ；證人周鑫辰、陳濃於警詢、偵查中之證述；證人王如慧於
    偵查中之證述；中英醫院診斷證明書1 紙；臺灣新北地方檢
    察署（下稱新北地檢）勘驗筆錄1 份為主要論據。訊據被告
    任長江堅詞否認有何傷害犯行，並辯稱：我跟楊培台雖然有
    發生推擠，但我沒有動手打楊培台等語。經查：
一、被告楊培台固受有公訴意旨所指之傷害：
　　被告楊培台受有右側頸部、腰部挫傷、頭暈、疑似腦震盪之
    傷害乙節，經被告楊培台提出中英醫院診斷證明書1 紙為據
    （見偵卷第23頁），基於認定被告任長江受有傷害的同樣理
    由，該診斷證明書亦屬可信，足認被告楊培台確實受有上開
    傷害。
二、被告任長江是否有毆打被告楊培台的行為仍有懷疑：
（一）經本院當庭勘驗案發光碟後，可知除了被告楊培台出拳傷
      害被告任長江之外，被告任長江僅有另一個行為與被告楊
      培台產生碰觸（即前述勘驗結果編號⑤），也就是被告任
      長江以「左手肘抵住被告楊培台的右胸口」，然而從勘驗
      案發光碟所顯示的過程，實在看不出被告任長江有施以過
      分的力道，當下甚至沒有產生碰撞或撞擊的聲音，被告任
      長江這樣的行為是否即屬「毆打」，已有疑問。
（二）關於被告任長江是否有毆打被告楊培台，檢察官有提出下
      列證人的證詞：
    1.被告楊培台於警詢時指稱：任長江看到陳濃錄影，便不開
      心地以左手肘推撞陳濃，隨後用左手肘打我右腰部及右頸
      部，後來任長江又有用左手打我等語（見偵卷第11頁至第
      12頁）；於偵查中證稱：任長江用左手肘撞擊陳濃，陳濃
      後退，後來我也被任長江用左手肘撞我右腰部，並打到我
      脖子，而且也有用左拳打到我脖子等語（見偵卷第56頁）
      。
    2.證人陳濃於警詢時證稱：任長江用左手肘將我撞開，我便
      後退，隨後便看到任長江使用左手攻擊楊培台腰部及頸部
      ，楊培台隨即將手舉起擋住任長江的攻擊等語（見偵卷第
      17頁）；於偵查中證稱：任長江把我撞開後，用左手肘也
      把楊培台撞開等語（見偵卷第84頁）；於審理時證稱：任
      長江擠開之後，順手揮拳打到楊培台右頸部，我的眼中有
      一點點看到，那速度太快了等語（見本院卷第137 頁至第
      138 頁）。
    3.證人周鑫辰於警詢時證稱：我親眼看到任長江用左手肘用
      力撞陳濃後，任長江接著推打楊培台，我便衝上去想要勸
      架，這時我看到楊培台已被打到頸部等語（見偵卷第14頁
      ）；於偵查中證稱：任長江楊培台發生拉扯，我有看到任
      長江用手打到楊培台的脖子等語（見偵卷第56頁背面）；
      於審理時證稱：任長江是打楊培台右邊的脖子，我看得很
      清楚等語（見本院卷第143 頁至第144 頁）。
    4.證人王如慧於偵查時證稱：我抬頭就看到任長江用左手一
      揮，往楊培台的身上揮過去，有碰到楊培台的身體，我說
      的揮其實就是出拳等語（見偵卷第66頁正背面）；於審理
      時證稱：我看到任長江揮拳過去，打到任長江的右胸部跟
      臉部等語（見本院卷第140 頁）。
（三）由於上述3 位證人與被告楊培台的關係較為密切，有偏袒
      被告楊培台的疑慮，業經本院說明如前，而且被告任長江
      究竟是攻擊被告楊培台哪個身體部位，被告楊培台與各證
      人之間的證述內容也不一致，更何況從案發影片僅有看到
      被告任長江與被告楊培台的右胸口接觸，何來的「腰部」
      、「頸部」以及「臉部」？因此無法直接根據這些證人或
      是被告楊培台所說的話，而做出不利於被告任長江的判斷
      。
（四）另依新北地檢勘驗筆錄所示（見偵卷第37頁至第48頁），
      也只能看到被告任長江的左手臂「似乎有在動」，無法清
      楚判斷擺動的幅度、力道與方向，更看不出被告任長江的
      左手臂接觸到被告楊培台身體哪個地方。至於被告楊培台
      不斷陳稱現場有人（即證人周鑫辰）對著自己呼喊「你被
      打了」、「你被打了」，而且當下自己也有不停叫著「我
      被打」，此經本院勘驗案發光碟後獲得證實（見本院卷第
      69頁），但在未能證明被告任長江確實有毆打被告楊培台
      前，這些在衝突之後所產生的言語，不能排除是為了壯大
      己方的氣勢所製造，無從以此認為被告任長江有傷害被告
      楊培台。
三、被告楊培台所受之傷害是否真屬被告任長江所造成的，亦有
    疑義：
（一）又被告楊培台是於108 年1 月28日至醫院就診（見偵卷第
      23頁），距離案發時間已經有2 天不算短的時間，而被告
      楊培台對此的解釋為當天是要等警察通知，但因為警察沒
      有通知，到了晚上才發現時間過了，隔天星期天醫院沒有
      看病，所以星期一才前往醫院就診（見偵卷第56頁）。但
      是，被告楊培台所居住的地方並非僅有這一家醫院，前往
      其他設有急診部的醫院並非難事，而且急診部即便是假日
      也有開放，被告楊培台上開所述實與常情不合，沒有辦法
      採信。
（二）再者，假如被告任長江真有攻擊被告楊培台，碰觸部位既
      然是被告楊培台的右胸口，在一般情況下，真的會產生「
      腰部挫傷」的傷害嗎？這也是同樣令人匪夷所思的，因此
      被告楊培台所受之傷害是否真能歸咎於被告任長江的行為
      ，亦有疑義。
肆、綜上所述，公訴意旨雖認被告任長江涉有傷害罪嫌，但檢察
    官所指事證及指出之證明方法，經本院逐一剖析，反覆參酌
    ，仍不能使本院產生無合理懷疑而認定被告任長江有罪之心
    證，因此根據前面所揭示的意旨，自應判決被告任長江無罪
    。
據上論斷，應依刑事訴訟法第299 條第1 項前段、第301 條第1
項，刑法第2 條第1 項前段、第41條第1 項前段，修正前刑法第
277 條第1 項，刑法施行法第1 條之1 第1 項、第2 項前段，判
決如主文。
本案經檢察官王宗雄提起公訴，檢察官黃正綱到庭執行職務。
中　　華　　民　　國　109 　　年　　3 　　月　　24　　日
                  刑事第十三庭  審判長法  官  劉景宜
                                      法  官  吳欣哲
                                      法  官  陳柏榮
上列正本係照原本作成。
如不服本判決應於收受判決後20日內向本院提出上訴書狀，並應
敘述具體理由；未敘述上訴之理由者，應於上訴期間屆滿後20日
內向本院補提理由書（均須按他造當事人之人數附繕本），「切
勿逕送上級法院」。
告訴人或被害人對於判決如有不服，具備理由請求檢察官上訴者
，其上訴期間之計算，係以檢察官收受判決正本之日期為準。
                                      書記官　黃奎彰
中　　華　　民　　國　 109　　年　　3 　　月　　26　　日
附錄本案論罪科刑法條：修正前刑法第277條第1項
中華民國刑法(94.02.02)第277條
（普通傷害罪）
傷害人之身體或健康者，處 3 年以下有期徒刑、拘役或 1 千元
以下罰金。
犯前項之罪因而致人於死者，處無期徒刑或 7 年以上有期徒刑
；致重傷者，處 3 年以上 10 年以下有期徒刑。